臺灣臺北地方法院民事判決　九十三年度訴字第一一五一號
　　原　　　　告　合作金庫銀行股份有限公司
　　法定代理　人　乙○○
　　訴訟代理　人　甲○○
　　被　　　　告　丁○○
　　兼訴訟代理人　丙○○
當事人間清償借款事件，本院於民國九十三年六月八日言詞辯論終結，判決如左：
    主    文
被告應連帶給付原告新台幣壹佰肆拾肆萬伍仟佰肆拾元，及自民國九十二年四月五
日起至清償日止，按年息百分之九點七八計算之利息，並自民國九十二年五月六日起
至民國九十二年十一月五日止，按上開利率百分之十，自民國九十二年十一月六日起
至清償日止，按上開利率百分之二十計算之違約金。
訴訟費用由被告連帶負擔。
    事    實
甲、原告方面：
一、聲明：如主文第一項所示。
二、陳述：
（一）被告丙○○於民國九十一年三月五日邀同被告丁○○擔任連帶保證人，向原告
      借款新台幣（下同）三百萬元，利息按年息百分之九點七八計算，本金及利息
      應自九十一年四月五日起以每一個月為一期，共分二百四十期平均攤還，逾期
      或到期未履行債務時，自逾期之日起六個月內按上開利率百分之十，逾期六個
      月，超過部分按上開利率百分之二十計付違約金。
（二）詎料上開借款，原告除獲償部分本金一百五十五萬四千六百六十元及至九十二
      年四月四日止之利息外，餘欠之本金及違約金，屢經催討均未清償，依借據其
      他約定事項第五條之約定，債務人等已喪失其期限之利益，應即全部清償，故
      依法債務人等應連帶給付本金一百四十四萬五千三百四十元，並應連帶給付自
      九十二年四月五日起至清償日止之逾期利息，及自九十二年五月六日起至清償
      日止之違約金。
三、證據：提出借據影本一份、原告內部之放款帳務資料查詢單一份、逾期放款依民
    法第三百二十三條規定順序收回債權備查簿一份為證。
乙、被告方面：
一、聲明：駁回原告之訴。
二、陳述：被告丙○○對原告之借款已繳息至九十二年五月止，但原告在三、四月即
    假扣押，故再拒絕繳款。原告為足額擔保，徵求被告丁○○為保證人，是違反強
    制規定，且原告訂約係採取浮動利率，因利率太高曾向原告表達，原借款之本金
    因借款人繳款甚多，應可抵銷之本金更多，但未獲原告之回應。
    理    由
一、本件被告等住所均非屬本院轄區，惟兩造於借據其他約定事項第十一條約定關於
    借款債務合意以本院為第一審管轄法院，合於民事訴訟法第二十四條合意管轄規
    定，本院對本件訴訟具有管轄權。
二、原告起訴主張：被告丙○○邀同被告丁○○為連帶保證人，向原告借款三百萬元
    ，約定利息、違約金，詎被告丙○○自九十二年四月五日起即未依約繳納本息之
    事實，業據原告提出與所述相符之借據影本一份、原告內部之放款帳務資料查詢
    單一份、逾期放款依民法第三百二十三條規定順序收回債權備查簿一份為證，被
    告對原告提出之證據並未爭執，是被告丙○○與原告間確有借款契約存在，並由
    被告丁○○為連帶保證人，原告之主張應堪信為真實。被告丙○○雖以：原告提
    早辦理假扣押，使被告無法措手不及，而所訂利率太高，本金應可抵銷更多等語
    抗辯。惟債權人是否行使假扣押，應係為保全自己之債權為之，為權利之正當行
    使，並非被告丙○○可為拒絕按期付款之正當理由。又依據兩造所簽訂之借據雙
    方約定之利息係按年息百分之九點七八計算，並同意依原告基本放款利率變動而
    調整，該約定並未違反民法第二百零五條規定之最高利率，被告既同意按此利率
    付款，自不應再以利率太高而違反原承諾按期付款之意思，所辯尚不足採。從而
    原告依消費借貸及連帶保證法律關係，請求被告連帶給付借款本金一百四十四萬
    五千三百四十元，及自九十二年四月五日起至清償日止，按年息百分之九點七
　　八計算之利息，並自九十二年五月六日起至九十二年十一月五日止，按上開利率
　  百分之十，自九十二年十一月六日起至清償日止，按上開利率百分之二十計算之
    違約金，為有理由，應予准許。
三、結論：本件原告之訴為有理由，依民事訴訟法第八十五條第二項，判決如主文。
中　　　華　　　民　　　國　　九十三　　年　　　七　　　月　　　　六　　日
                            民事第三庭　法    官　李維心
右為正本係照原本作成
如對本判決上訴，須於判決送達後廿日內向本院提出上訴狀
中　　　華　　　民　　　國　　九十三　　年　　　七　　　月　　　　六　　日
                                      法院書記官　林梅珍
